Minutes et répertoires du notaire Philippe TULLOUE, 25 avril 1576 - 20 août 1618 (étude XXIV)
Archives nationales
- Minutes de Philippe TULLOUE, 1576 - 1621; MC/ET/XXIV/61 - MC/ET/XXIV/152
  - Minutes. 1607, janvier - juin, janvier - juin 1607; MC/ET/XXIV/107; registre
    - BOULLET (Marin) maître orfèvre à P. rue Jean Loingtier paroisse Saint-Germain-l'Auxerrois § Constitution de rentes par. .. à Catherine SANSON, veuve de Pierre BARTOU, me. orfèvre à P., même adresse., 8 janvier 1607; MC/ET/XXIV/107
      constitution de rente; Boullet, Marin; Sanson, Catherine; Bartou, Pierre
    - LESCOT (Mathurin) marchand orfèvrèvre, bourgeois de Paris; - Pont au change § Bail de maison par ..; Reconnaissance de dettes envers ..; autre ' ' ', 8, 11 et 29 janvier 1607., 8 janvier 1607 - 29 janvier 1607; MC/ET/XXIV/107
      reconnaissance; bail; Lescot, Mathurin
    - RICHER (Tristan) Me. orfèvre à P. et Denis THIPHAINE, me. orfèvre à P. rue petite Saulnerie. § - Quittance pour reliquat de compte de tutelle., 9 janvier 1607; MC/ET/XXIV/107
      quittance; Richer, Tristan; Tiphaine, Denis
    - DUBUISSON (Michel) H.H. me. orfèvre à P. § Apprentissage chez .. de Jacques GAUTIER, 14 ans, fils de François, me. orfèvre à P., 16 janvier 1607; MC/ET/XXIV/107
      contrat d'apprentissage; Dubuisson, Michel; Gautier, Jacques
    - TARGAS Pierre pourvoyeur ordinaire de la Maison du Roi - rue St. Honoré § Accord par Pierre TARGAS à la suite d'un procès avec Georges GRANSON, marchd. de PEZENAS., 16 janvier 1607; MC/ET/XXIV/107
      accord; Targas, Pierre
    - POURVOYEUR de la MAISON du ROI TARGAS (André) - dt à Châneteau près BANJOY en Touraine. § Accord de André TARGAS avec Baptiste LABRE, pourvoyeur de la Maison de la Reine, dt. à Champregnault en Touraine., 16 janvier 1607; MC/ET/XXIV/107
      accord; Targas, André
    - ORFEVRE du ROI DELAHAYE Jean, bourgeois de Paris, Pont au Change. § - Achat par. .. de 23 setiers de grain:; - 2 Actes de cession de rentes à. ..; - Reconnaissance de dettes envers. ..; - Transaction avec. ..; - Reconnaissance de dettes envers. .. 22 janvier, 5 et 22 février, 22 mars et 15 mai 1607., 22 janvier 1607 - 15 mai 1607; MC/ET/XXIV/107
      transport de droits; reconnaissance; accord
    - Maître ORFEVRE BELLIARD[Beliard] Pierre, rue Champfleury § Apprentissage chez. .. de Noël ROUILLARD, fils de Antoine, me. orfèvre, rue Saint-Germain-l'Auxerrois., 9 février 1607; MC/ET/XXIV/107
      contrat d'apprentissage; Belliard, Pierre; Beliard, Pierre; Rouillard, Noël
    - GARNIER (Jean) me. orfèvre à P. petite Vallée de Misère § Apprentissage chez. .., 10 février 1607; MC/ET/XXIV/107
      contrat d'apprentissage; Garnier, Jean
    - HERUYEN (Charles) Noble et discrète Personne § Cloître Saint-Germain-l'Auxerrois; conseiller et Aumônier du Roi, chanoine de Saint-G. l'Auxer.; - Cession de rentes à Charles HERUYEN; Transport de rentes par Charles HERUYEN; Bail par Charles HERUYEN; Autre Bail par Charles HERUYEN. 11 et 13 février,12 et 19 mai 1607., 11 février 1607 - 19 mai 1607; MC/ET/XXIV/107
      transport de droits; transport de droits; bail; Heruyen, Charles
    - Maître ORFÈVRE à Paris, LESUEUR[Le Sur] Pierre, rue Petite Saulnerie § Apprentissage chez. .., 13 février 1607; MC/ET/XXIV/107
      contrat d'apprentissage; Lesueur, Pierre; Le Sur, Pierre
    - BOURSIER (Martin) maître orfèvre à P. rue des Lavandières § Apprentissage chez..., 19 février 1607; MC/ET/XXIV/107
      contrat d'apprentissage; Boursier, Martin
    - Maître ORFÈVRE à Paris VACHETTE Claude, Pont au Change § Contrat de MARIAGE de. .. avec Marie LEMAIRE.; - en présence de plusieurs orfèvres, 20 février 1607; MC/ET/XXIV/107
      contrat de mariage; Vachette, Claude; Lemaire, Marie
    - PASQUIER (Denis) Mchd. orfèvre, bourgeois de Paris § Témoin au Mariage de sa nièce, Madeleine PASQUIER, fille majeure, avec maître Jacques GUILLOT, 21 février 1607; MC/ET/XXIV/107
      contrat de mariage; Pasquier, Denis
    - Marchand ORFEVRE, AVELINE Jean, bourgeois de Paris, Pont au Change et Marie LE COURT, sa femme. § - Accord et transaction avec Quentin LE COURT, marchand orfèvre, même adresse., 24 février 1607; MC/ET/XXIV/107
      accord; accord; Aveline, Jean; Le Court, Marie; Le Court, Quentin
    - 1/er/ AUMONIER du ROI BRIGARD Etienne Noble et discrète Personne § Constitution de rentes à Etienne BRIGARD par H. H. Jean DELAHAYE, maître orfèvre, valet de chambre du Roi, bourgeois de Paris, Pont au change., 2 mars 1607; MC/ET/XXIV/107
      constitution de rente
    - Maître ORFEVRE Valet de Chambre du Roi H.H., DELAHAYE Jean, bourgeois de Paris, Pont au Change § Constitution de rentes par. .. à Noble et discrète Personne Etienne BRICARD, Aumônier du Roi., 2 mars 1607; MC/ET/XXIV/107
      constitution de rente; Delahaye, Jean; Bricard, Etienne
    - BRIGARD Etienne Noble et discrète Personne D/r/ en Théologie, conseiller et Aumônier du Roi. § Constitution de rentes à Etienne BRIGARD par N.H. Jean BELAHAYE, maître orfèvre, valet de chbre du Roi, B de P, Pont au Charge., 2 mars 1607; MC/ET/XXIV/107
    - Maître ORFÈVRE à Paris, VACHETTE Claude, rue Barillerie § - Vente de quartiers de vigne par. .. à plusieurs laboureurs; et Jean FOUCQUET le Jeune, maître orfèvre à Paris, et Marie VACHETTE sa femme:; - cession de rentes par. .. 26 Avril 1607, 10 mars 1607; MC/ET/XXIV/107
      transport de droits; acte de vente; Vachette, Claude; Foucquet, Jean le Jeune; Vachette, Marie
    - Communauté des ORFÈVRES Gardes de CTE § Bail, par Jean ARONDELLE, Pierre ANCEBOURDE, Pierre LE FEVRE et Pierre BENOIST, Gardes de l'ORFEVRERIE à Pierre de MAY, maître orfèvre à Paris. d'une chambre au 1er étage de la maison appartenant à la Communauté, rue des Lavandières., 13 mars 1607; MC/ET/XXIV/107
      bail; Arondelle, Jean; Ancebourde, Pierre; Le Fevre, Pierre; Benoist, Pierre; May, Pierre de
    - de LANGRAT (José) orfèvre et valet de chambre de Mgr. le Dauphin § Reconnaissance de dettes envers..., 28 mars 1607; MC/ET/XXIV/107
      reconnaissance; Langrat, José de
    - LESCHAUDE (Nicolas) Hon. Homme mchd. me. lapidaire, bourgeois de Paris rue du Quai de Mégisserie § Donation d'1/4 d'1 maison place Royale des Tournelles à Nicolas LUCAS, son filleul, fils de Jean, me. orfèvre, r. Saint-G. l'Auxer., 31 mars 1607; MC/ET/XXIV/107
      donation; Leschaudé, Nicolas; Lucas, Nicolas; Lucas, Jean
    - Communauté des ORFÈVRES Gardes de Cté. § Bail, par Jean GRONDELLE, Charles AVELINE, Pierre PINCEBOURDE, Pierre LEFEVRE et Pierre BENOIST, H. jurés et gardes de l'ORFEVRERIE à H. H. Pasquier Le Roy, marchand joaillier, Pont au change, de 2 caves. .., 3 avril 1607; MC/ET/XXIV/107
      bail; Grondelle, Jean; Aveline, Pierre; Benoist, Pierre; Le Roy, Pasquier
    - PIJART (Claude) mchd. me. orfèvre bourgeois de Paris - Pont au change § Bail de forge par .. à Jean GARNIER, me. orfèvre, même adresse, 4 avril 1607; MC/ET/XXIV/107
      bail; Pijart, Claude; Pitart, Claude; Garnier, Jean
    - AVELINE (Jean) mchd. orfèvre. bourgeois de Paris - Pont au Change § Cession de rentes par. .. à plusieurs mchds. orfèvres., 12 avril 1607; MC/ET/XXIV/107
      transport de droits; Aveline, Jean
    - Marchand ORFÈVRE, PASQUIER Denis, bourgeois de Paris § Témoin au Mariage de sa nièce, Madeleine PASQUIER, fille majeure, avec Messire Jacques GUILLOT., 21 avril 1607; MC/ET/XXIV/107
      contrat de mariage; Pasquier, Denis; Pasquier, Madeleine; Guillot, Jacques
    - DELAIZE[Delaise] (Michel) me. orfèvre à P. - Pont au change § Rachat de rentes par. .. à N.H. Simon BATILLY[Datilly], mchd. de poisson, Quai de Mégisserie., 21 avril 1607; MC/ET/XXIV/107
      Delaize, Michel; Delaise, Michel; Batilly, Simon; Datilly, Simon
    - Marchand ORFEVRE à Paris, DELISLE Antoine, Hon. Homme Pont au Change 'Aux 3 Pigeons' § - Bail de maison à. .. par H.H. Michel DEBEYNE, me. affineur d'or et d'argent - même adresse., 30 avril 1607; MC/ET/XXIV/107
      bail; Delisle, Antoine; Debeyne, Michel
    - Maître ORFEVRE à Paris, DUPUYS Philibert, + H. Homme - Pont au Change § - Testament de sa Veuve Catherine LESCUYER 4 Mai 1607 2 codicilles au testament. 4 mai, 27 juin et 4 décembre 1607., 4 mai 1607 - 4 décembre 1607; MC/ET/XXIV/107
      testament; Dupuys, philibert; Lescuyer, Catherine
    - MALLET (Denise) Veuve de H.H. LANGLOIX (Simon) mchd. orfèvre, bourgeois de Paris Pont au change. et Nicolas LANGLOIX et Quentin LA COURT, mchds. orfèvres, même adresse. § Accord pour adjudication de Forge., 10 mai 1607; MC/ET/XXIV/107
      accord; Mallet, Denise
    - DELAHAYE (Jean) ORFEVRE du ROI bourgeois de Paris Pont au Change § Achat de terres par. .., 16 mai 1607; MC/ET/XXIV/107
      acte de vente; Delahaye, Jean
    - LESCHAUDE (Nicolas) me. lapidaire § Marché de maçonnerie entre... et Nicolas MARCHANT, me. maçon, rue des 2 Portes, pour une maison, rue des 2 Portes, près la Chapelle des orfèvres., 23 mai 1607; MC/ET/XXIV/107
      marché; Leschaude, Nicolas; Marchant, Nicolas
    - LE JONGLEUR (Philippe) me. orfèvre à P. - Vallée de Misère et Jean BOURGOIN, me. orfèvre, même adresse. § Désistement d'injures, 26 mai 1607; MC/ET/XXIV/107
      Le Jongleur, Philippe; Bourgoin, Jean
    - LE REDDE (Gilles) Me. charpentier à P. - rue du Petit Marc. § Marché de maçonnerie entre .. et Messire Alexandre de la NOHE, commissaire Greffe Civil du Châtelet de P. - pour maison devant le Pont Neuf, côté Saint-Germain-l'Auxerrois, 7 juin 1607; MC/ET/XXIV/107
      marché; Le Redde, Gilles
    - Conseiller et AUMÔNIER du ROI de LAMBERT (Henry) Hon et discrète Personne, Abbé de Grosbois et de St. Paire d'Auxerre § - Bail de terres et maison par Henry de LAMBERT, 11 juin 1607; MC/ET/XXIV/107
      bail; Lambert, Henri de (1586-1646)
    - PIJART (Simon) mchd. orfèvre à P. - Pont au Change § Cession de rentes par .. à Jean PITART, H.H., bourgeois de Paris, son frère, 15 juin 1607; MC/ET/XXIV/107
      transport de droits; Pijart, Simon. Pijart, Jean
    - 16 janvier 1687, MC/ET/XXIV/107
      accord
  - Minutes. 1607, juillet - décembre, juillet - décembre 1607; MC/ET/XXIV/108; registre
    - DELAHAYE (Jean) H.H. marchd. orfèvre, bourgeois de Paris § Quittance à. .. 1er octobre 1607, MC/ET/XXIV/108
      quittance; Delahaye, Jean
    - PIJART (Claude) H.H. mchd. orfèvre, bourgeois de Paris - Pont au Change § - Bail par .. - Vente d'1 maison à Montreuil à .. - Bail de partie de forge par... - Marché d'orfèvrerie fait avec..., en 1607 et les 9 juillet, 3 et 17 septembre et 12 novembre 1607., 9 juillet 1607 - 12 novembre 1607; MC/ET/XXIV/108
      acte de vente; bail; marché; Pijart, Claude
    - FOUQUET (Jean) me. orfèvre à P. - Pont au change § Consentement à achèvement d'apprentissage ailleurs de François AUBIN, par .., 10 juillet 1607; MC/ET/XXIV/108
      contrat d'apprentissage; Fouquet, Jean; Aubin, François
    - Communauté des ORFÈVRES § Délibération de la Cté. concernant l'expérience, à faire, de Jean de ROUFIGNAC, ouvrier orfèvre., 13 juillet 1607; MC/ET/XXIV/108
      Roufignac, Jean de
    - GAULTIER (Charles) H H. mchd. orfèvre - près le bd. Châtelet § Marché de maçonnerie entre... et Nicolas REGNIER, me. maçon, rue Champfleury. pour maison et jeu de paume 'La Pomme d'Or', rue Tirebaudin., 13 juillet 1607; MC/ET/XXIV/108
      marché; Gaultier, Charles; Regnier, Nicolas
    - VACHETTE (Claude) me. orfèvre à P. rue Barillerie § Vente par. .. d'une maison à VILLIERS sous St. Leu Le Serans, 16 juillet 1607; MC/ET/XXIV/108
      acte de vente; Vachette, Claude; orfèvre
    - Marchand ORFEVRE, AVELINE Jean, H.H. et Marie LE COURT sa fe.; - Pont au Change. § - Donation mutuelle. .. 16 Juillet; - Marché de charpenterie par. .. pour maison à Vaugirard. 30 Juillet; - Marché de maçonnerie par. .. pour la même maison: 24 Juillet, 16 juillet 1607; MC/ET/XXIV/108
      donation; marché; Aveline, Jean; Le Court, Marie
    - TARGAS Pierre Pourvoyeur en la Maison du Roi - rue Saint-Honoré § - Promesse par Pierre TARGAS; Quittance par Pierre TARGAS, 24 juillet 1607 - 9 août 1607; MC/ET/XXIV/108
      quittance; Targas, Pierre
    - AVELINE (Jean) mchd orfèvre à P. - Pont au Change. § Marché de maçonnerie entre. .. et Jean SAUVAIGE, me. maçon à Vaugirard, pour une maison, Grand'Rue, à Vaugirard., 24 juillet 1607; MC/ET/XXIV/108
      marché; Aveline, Jean; Sauvage, Jean
    - Marchand ORFÈVRE NOURY Jean, au bout du Pont au Change et Paulus le MERCIER, marchand orfèvre, même adresse. § Procuration par. .., 28 juillet 1607; MC/ET/XXIV/108
      procuration; Noury, Jean; Le Mercier, Paulus
    - LE COURT (Quentin) mchd. orfèvre, B. de P... et 2 autres mes. orfèvres du Pont au Change. § Bail par. .. d'une maison, rue Savonnerie, 'La Coupe d'or'., 28 juillet 1607; MC/ET/XXIV/108
    - M/e/ CHARPENTIER BACHER (Pierre) rue des Gravilliers § Marché de charpenterie par... avec Jean AVELINE, mchd. orfèvre. Pt au change. pour maison à VAUGIRARD., 30 juillet 1607; MC/ET/XXIV/108
      marché; Bacher, Pierre; charpentier
    - AVELINE (Jean) mchd. orfèvre - Pt. au Change. § Marché de Charpenterie entre. .. et Pierre BACHER, maître charpentier, rue des Gravilliers, pour maison à VAUGIRARD., 30 juillet 1607; MC/ET/XXIV/108
      marché; Aveline, Jean; Bacher, Pierre
    - Marchand ORFEVRE, CHARRON Claude, Pont au Change. et Gillette BOULANGER, sa femme. § Quittance par. .., 30 juillet 1607; MC/ET/XXIV/108
      quittance; Charron, Claude; Boulanger, Gillette
    - VAUGIRARD § pour maison à. ..; Marché de charpenterie, entre Pierre DACHER, maître charpentier, rue des Gravilliers, et Jean AVELINE, marchand orfèvre, Pont au Change, 30 juillet 1607; MC/ET/XXIV/108
      marché; Dacher, Pierre; Aveline, Jean
    - LANGLOIX (Mathieu) bourgeois de Paris - Pont au Change. § Délaissement par. .. de droits sur 1 forge 1/2, Pt. au Change, à sa mère, Denise MALLET, veuve de Simon LANGLOIX, mchd. orfèvre, Pt. au Change., 31 juillet 1607; MC/ET/XXIV/108
      cession; Langloix, Mathieu; Mallet, Denise; Langloix, Simon
    - Maître ORFÈVRE à Paris, SEGURE Mathieu Pont au Change § Apprentissage chez. .., 1er août 1607; MC/ET/XXIV/108
      contrat d'apprentissage; Segure, Mathieu
    - Marchand ORFÈVRE LECOURT[Le Court]Quentin, Pont au Change. § Vente à. .. par Denis SENET, maître orfèvre, rue Jean Painmollet, et Madeleine MALLET, sa fe. de droits leur appartenant sur une forge, Pont au Change, 10 août 1607; MC/ET/XXIV/108
      acte de vente; Lecourt, Quentin; Le Court, Quentin; Senet, Denis; Mallet, Madeleine
    - Procuration par Richard de Harington, sieur et baron dudit lieu, pair d'Angleterre, logé faubourg Saint-Germain ' à l'image Saint-Pierre'., 13 août 1607; MC/ET/XXIV/108
      Étrangers en France, Français à l'étranger et aux colonies, XVIe-XIXe siècle (env. 1.000 actes), par le personnel du Minutier,1950-2000 (fichier papier entièrement dématérialisé; voir contexte dans le Plan d’orientation général - Notaires de Paris, guides thématiques du Minutier).
      Date de création de la notice: 2002
      procuration; Saint-Germain (faubourg); Harington, Richard de (baron dudit lieu, pair d'Angleterre)
    - TESTARD (Thomas) maître orfèvre à P. - rue de l'Arbre Sec § Apprentissage chez. .., 14 août 1607; MC/ET/XXIV/108
      contrat d'apprentissage; Testard, Thomas
    - AVELINE (Jean), H.H. marchd. orfèvre, bourgeois de Paris - Pont au Change § - Vente de maison à. .. - Bail par. .. de partie de maison à Vaugirard. .. - Marché de jardinage et plantation d'arbres fruitiers par. .. avec jardinier de Vaugirard, le 14 août 1607 et les 17 et 21 novembre 1607., 14 août 1607 - 21 novembre 1607; MC/ET/XXIV/108
      acte de vente; bail; marché; Aveline, Jean
    - Èdes ORFEVRES § Délibération de la Cté: certificat d'expérience accordé, à Jean de ROUFIGNAC, pour montrer le métier d'orfèvre aux enfants de l'Hôpital de la Trinité., 14 août 1607; MC/ET/XXIV/108
      délibération; Roufignac, Jean de
    - LE RICHE (Antoine) me. orfèvre à P.; - au Bout du Pont au Change § - Apprentissage chez .., 21 août 1607; MC/ET/XXIV/108
      contrat d'apprentissage; Le Riche, Antoine
    - GAULCHER (Simon) me. orfèvre à P. - Au bout du Pont au change § Transport de rentes par. .., 27 août 1607; MC/ET/XXIV/108
      transport de droits; Gaulcher, Simon
    - Maître ORFEVRE à Paris, MARTIN Toussaint, rue des Arcis § Vente d'une partie de maison rue Mortellerie, par. .., 29 août 1607; MC/ET/XXIV/108
      acte de vente; Martin, Toussaint
    - Contrat de mariage. Témoins: Robert Pannier, maître peintre à Paris Vallée de la Misère, et sa femme Claude Jan, tante du futur marié Antoine Cléran, maître sellier- lormier à Saint-Germain-des-Prés, et de Françoise Flocquet, fille majeure tailleuse d'habit., 31 août 1607; MC/ET/XXIV/108
      Date de révision: 2010
      contrat de mariage; Vallée-de-Misère (rue de la); Cléran, Antoine; Flocquet, Françoise; Jan, Claude; Pannier, Robert; peintre; sellier; forgeron; tailleur d'habits
    - LANGERAI (Jossé) orfèvre et valet de chbre de Mgr. le Dauphin - Quai du Louvre § Contrat de Mariage de. .. et de Marie BROUYN, fille majeure, fille de Charles, échevin de Tours., 1er septembre 1607; MC/ET/XXIV/108
      contrat de mariage; Langerai, Jossé
    - CROUS (Jean) maître orfèvre rue Saint-Honoré § Achèvement d'apprentissage chez. .. de Edouard LAPHRIS, neveu de Guillaume ARCHIBALD, gentilhomme écrivain[écossais]., 10 septembre 1607; MC/ET/XXIV/108
      contrat d'apprentissage; Crous, Jean; Archibald, Guillaume; Laphris, Édouard
    - AUQUIER (Louis) me. orfèvre rue du Temple § Apprentissage chez. .., 11 septembre 1607; MC/ET/XXIV/108
      contrat d'apprentissage; Auquier, Louis
    - Marchand ORFEVRE de HARDIVILLIERS Gentian, H.H., Pont au Change § Mise en apprentissage par. .. de Michel LE VAAST, chez Nicolas de BAILLY, marchand bourgeois de Paris rue Vieille Pelleterie., 13 septembre 1607; MC/ET/XXIV/108
      contrat d'apprentissage; Hardivilliers, Gentian de; Le Vaast, Michel; Bailly, Nicolas de
    - THIROUYN Nicolas me. orfèvre à P. - rue des 2 Portes. § Apprentissage chez. .., 24 septembre 1607; MC/ET/XXIV/108
      contrat d'apprentissage
    - TIXIER (François) me. orfèvre à P. - rue des Lavandières § Vente par. .. d'1 maison à FLEURY prés Meudon, à Robert COMBAULD, maçon., 24 septembre 1607; MC/ET/XXIV/108
      acte de vente; Tixier, François; Combauld, Robert
    - Contrat d'apprentissage chez Philippe Larmessin, maître peintre au bout du Pont-Neuf, de Sébastien Prévost, quinze ans, fils de Pierre Prévost, marchand mercier à Paris, rue de Marivault., 1er octobre 1607; MC/ET/XXIV/108
      contrat d'apprentissage; Marivaux (rue); Neuf (pont); Larmessin, Philippe; Prévost, Pierre; Prévost, Sébastien; commerçant; peintre
    - Marchd. ORFEVRE DELAHAYE Jean, H.H. bourgeois de Paris § Quittance à. .., 1er octobre 1607; MC/ET/XXIV/108
    - LUCAS (Jean) me. orfèvre à P. rue du Parc paroisse St. Paul § Cession de rentes par .. à H.H. Pasquier LE ROY, me. joaillier, Pont au Change., 2 octobre 1607; MC/ET/XXIV/108
      transport de droits; Lucas, Jean
    - MALLET (Denise) veuve de LANGLOIX (Simon) mchd. orfèvre - Pont au change et son fils Mathieu, bourgeois de Paris § Marché de charpenterie entre Denise MALLET et Jérôme COUDREAU, me. charpentier, rue de la Cerisaie pour maison, pt au change, les 2 Anges'., 2 octobre 1607; MC/ET/XXIV/108
      marché; Mallet, Denise; Langloix, Simon; Langloix, Mathieu; Coudreau, Jérôme
    - LE FORT[Lefort] (Philippe) me. orfèvre à P. proche la chapelle aux orfèvres paroisse Saint-Germain-l'Auxerrois. § Apprentissage chez. .., 6 octobre 1607; MC/ET/XXIV/108
      contrat d'apprentissage; Le Fort, Philippe; Lefort, Philippe
    - LEFEVRE (Philippe) H.H. marchd. orfèvre, bourgeois de Paris - Pont au change. § Vente par... de terres à Charonne., 8 octobre 1607; MC/ET/XXIV/108
      acte de vente; Lefèvre, Philippe
    - Marchand ORFÈVRE, ROUSSEL Jean, rue Qui trop va si dure'[ paroisse Saint-Germain-l'Auxerrois] § Marché de vidange d'immondices entre. .., et Jean BIBE[Bide], vidangeur., 9 octobre 1607; MC/ET/XXIV/108
      marché; Roussel, Jean; Bibe, Jean; Bide, Jean
    - Marchand ORFÈVRE LANGLOIX Charles, Pont au Change. § Transaction par la femme de. .. Madeleine LEMAISTRE, de lui autorisée avec Etienne GILLES, meunier à Goussainville-lès-Gonesse., 13 octobre 1607; MC/ET/XXIV/108
      accord; Langloix, Charles; Lemaistre, Madeleine; Gilles, Etienne
    - LANGLOIX (Nicolas) H.P. mchd. orfèvre, bourgeois de Paris - Pont au Change § Constitution de rentes à bail d'héritages par. ..; à son frère, H.H. Mathieu LANGLOIX, B de P., 13 octobre 1607; MC/ET/XXIV/108
      constitution de rente; bail; Langloix, Nicolas; Langlois, Mathieu
    - VACHETTE (Jean) me. orfèvre à P. Pont au Change § Testament., 16 octobre 1607; MC/ET/XXIV/108
      testament; Vachette, Jean
    - Marchand ORFÈVRE MARCES Simon, au bout du Pont au Change. § Quittance par. .. de réparations faites dans la loge lui appartenant, au Pont au change, 'le soufflet'. par Jean DELAHAYE, Guillaume DUBUISSON, par Guier LE ROY, Philippe de FAURE, Marchands DELACOURT, marchands orfèvres., 19 octobre 1607; MC/ET/XXIV/108
      quittance; Marces, Simon; Delahaye, Jean; Dubuisson, Guillaume; Le Roy, Guier; Faure, Philippe de; Delacourt, Marchands
    - Maître ORFÈVRE LUCAS Jean, rue du Parc paroisse Saint-Paul § Cession de rentes par. .. à H.H. Pasquier LE ROY[Le Roi], maître joaillier, Pont au Change, 20 octobre 1607; MC/ET/XXIV/108
      transport de droits; Lucas, Jean; Le Roy, Pasquier; Le Roi, Pasquier
    - CHARPENTIER COUDREAU (Jérôme) - rue de la Cerisaie § Marché de charpenterie entre. .. et Denise MALLET, veuve de Simon LANGLOIX, mchd. orfèvre à P, et Mathieu LANGLOIX, bourgeois de Paris son fils, pour une maison près 2 Anges', Pt au Change, 20 octobre 1607; MC/ET/XXIV/108
      marché; Coudreau, Jérôme; Mallet, Denise; Langloix, Simon; Langloix, Mathieu
    - Maître ORFEVRE bourgeois de Paris, Veuve de FEBRE Mathurin, + Renée BARDON. - Vallée de Misère § Promesse de vente par. .. de la maison où elle demeure, 'le Gril', à H. H. Jean FURCQUET marchand orfèvre, bourgeois de Paris à Noël 1607, 22 octobre 1607; MC/ET/XXIV/108
      acte de vente; Febre, Mathurin; Bardon, Renée; Furcquet, Jean
    - DE LAON (Jean) me. orfèvre; rue du Mouton § Apprentissage chez. .., 25 octobre 1607; MC/ET/XXIV/108
      contrat d'apprentissage; De Laon, Jean
    - AVELINE (Jean) H.H. mchd. orfèvre - Pt. au Change § Marché de maçonnerie entre. .. et Charles BROSSIN, maître maçon à Vaugirard, pour une maison à Vaugirard., 27 octobre 1607; MC/ET/XXIV/108
      marché; Aveline, Jean; Brossin, Charles
    - MILLON (Michel) mchd. orfèvre, bourgeois de Paris; - Pont au change § Bail à rente par. ..; Bail à ferme de terres à Antony par: 1607, 8 novembre; 2 actes, 31 octobre 1607 - 8 novembre 1607; MC/ET/XXIV/108
      bail; Millon, Michel
    - LE ROI Mathieu me. orfèvre à P. - rue Saint-Germain-l'Auxerrois. § Apprentissage de François LE ROY, fils de .. 13 ans, pour 6 ans, chez H.H. Pierre BANE[Dane], me. orfèvre à P, Pont au Change, 3 novembre 1607; MC/ET/XXIV/108
      contrat d'apprentissage; Le roi, Mathieu; Le Roy, François; Le Roi, Mathieu; Le Roy, Mathieu; Bane, Pierre; Dane, Pierre
    - Maître PEINTRE, bourgeois de Paris QUESNEL (François) - rue Béthisy § Cession de droits et créances par..., 5 novembre 1607; MC/ET/XXIV/108
      transport de droits; Béthisy (rue); Quesnel, François; peintre
    - Me. ORFEVRE BENOIST Simon, Pont au Change § Apprentissage chez. .. d'Abraham DENIS, 14 ans, présenté par Albin de CARNON, orfèvre et valet de chbre. du Roi, rue St. Honoré., 10 novembre 1607; MC/ET/XXIV/108
      contrat d'apprentissage; Benoist, Simon; Denis, d'Abraham; Carnon, Albin
    - BOIELDIEU (Michel) Me. orfèvre à P. - rue des Lavandières § Mise en apprentissage chez. .. de Christophe GUICHARD, fils de Jean, 15 ans, par Jean GUICHARD, laboureur à Mesnil Aubry et Tristan RICHER, me. orfèvre à P., rue St. Germain l'Auxer., 19 novembre 1607; MC/ET/XXIV/108